【裁判字號】    89,上易,1158
【裁判日期】    890914
【裁判案由】    竊盜
【裁判全文】
臺灣高等法院臺南分院刑事判決          八十九年度上易字第一一五八號  Ａ
      上  訴  人
      即  被  告  甲  ○  ○
右上訴人因竊盜案件，不服臺灣嘉義地方法院八十九年度易字第一七五號中華民國八
十九年五月九日第一審判決（起訴案號：臺灣嘉義地方法院檢察署八十九年度偵字第
一０四七號），提起上訴，本院判決如左：
      主      文
上訴駁回。
      事      實
一、甲○○曾因違反懲治盜匪條例案件，經原審法院判處有期徒刑三年六月確定，於
    民國八十三年十一月十九假釋期滿執行完畢，猶不知悔改，復意圖為自己不法之
    所有，於八十八年八月十四日（起訴書誤載為同年月十三日）凌晨一時許，與友
    人共同至嘉義縣溪口鄉三疊溪陸橋下乙○○○所經營之廢鐵回收工廠接受乙○○
    ○接待，趁無人注意之際，徒手竊取乙○○○所有置於辦公桌抽屜內之現金新台
    幣（下同）十八萬元，得手後供己花用。
二、案經嘉義縣警察局民雄分局報請臺灣嘉義地方法院檢察署檢察官偵查起訴。
      理      由
一、上訴人即被告甲○○於本院審理時未到庭，惟於原審審理時矢口否認有右揭竊盜
    犯行，辯稱：其未竊取被害人乙○○○之現金，其係遭刑求，方於警訊時坦承竊
    取被害人所有之現金十八萬元云云。經查
（一）被告於右揭時、地竊取十八萬元之事實，業據被告於警訊時坦承不諱（見警卷
      第九頁正面），核與被害人於警訊時及原審審理時指述被竊情節大致相符，並
      有被害報告一份附於警卷可稽。
（二）證人陳美麗於警訊時證稱：八十八年八月十四日凌晨一時多，被告至新貴族Ｋ
      ＴＶ消費，除交付四萬元與伊轉交伊朋友外，並拿出十多萬元置於酒桌上，當
      天被告給付小費很大方等語，足見被告於八十八年八月十四日凌晨一時多，持
      有十多萬元。
（三）被害人事後去找被告未找到，被告之父親林滉敏向被害人之同居人謝永松下跪
      等情，業據證人袁朝科、謝永松於原審審理時證述明確，茍被告未竊取被害人
      之財物，被告之父親林滉敏殊無必要向被害人之同居人謝永松下跪以求取原諒
      。
（四）被告雖辯稱：其遭警刑求，方於警訊時坦承竊取被害人所有之現金十八萬元云
      云。然證人即承辦警員楊金霖於原審審理時證稱：其等三人向監獄借提被告，
      並未刑求，其他警員亦未刑求等語，被告亦自承未遭警員楊金霖刑求，係遭其
      餘警員刑求，然究何人刑求未舉證以供調查，是其所辯遭警刑求云云，是否屬
      實，已堪置疑。況經原審審理時當庭播放警訊錄音帶結果，被害人稱其遺失二
      十八萬八千元，被告答稱其僅拿十八萬元等語，有錄音帶一捲附卷及原審法院
      八十九年四月二十五日審判筆錄可稽。被告於原審審理時播放警訊錄音帶後雖
      供稱：「我被借提出去就被刑求，刑求完之後才作筆錄。」等語，然從錄音帶
      被告供述觀之，係其與被害人對話，並稱其僅竊取十八萬元，而警員楊金霖則
      在旁向被害人解釋如被告確實竊取二十八萬八千元，應會承認全數竊取，不會
      僅承認竊取十八萬元，被告供述語調輕鬆，且對被害人指述提出抗辯，難認其
      於警訊時有遭刑求跡象，且若被告遭警刑求，衡情應會承認竊取二十八萬八千
      元，豈會僅承認竊取十八萬元？是被告辯稱：其遭警刑求，方於警訊時坦承竊
      取被害人所有之現金十八萬元云云，要非可採，足徵被告於警訊時坦承竊取被
      害人之現金十八萬元，並非刑求所致，且與事實相符。
（五）本件事證已臻明確，被告於原審聲請訊問八十八年八月十四日凌晨一時許在被
      害人工廠一起唱歌喝酒之友人，本院認無傳訊之必要。
（六）綜上所述，被告於原審審理時所辯，顯為卸責之詞，不足採信，事證明確，其
      犯行堪以認定。
二、核被告所為，係犯刑法第三百二十條第一項之普通竊盜罪。被告曾因違反懲治盜
    匪條例案件，經原審法院判處有期徒刑三年六月確定，於八十三年十一月十九假
    釋期滿執行完畢，有臺灣嘉義地方法院檢察署刑案資料查註紀錄表一份附於偵查
    卷及臺灣高等法院被告全國前案紀錄表一份附於本院卷可憑，五年以內再犯有期
    徒刑以上之本罪，為累犯，應依法加重其刑。原審認被告罪證明確，適用刑法第
    三百二十條第一項、第四十七條，罰金罰鍰提高標準條例第一條前段，並審酌被
    告接受被害人招待不知感恩，反而乘機竊取財物，所竊財物現金十八萬元，及其
    品行、犯罪之動機、目的、手段及犯後態度等一切情狀，以被告為累犯，判處有
    期徒刑一年，又原審認公訴人雖請求判處被告有期徒刑三年六月，然經斟酌上情
    ，乃判決如主文所示之刑，其認事用法，均無違誤，量刑亦妥適。上訴意旨指摘
    原判決不當，為無理由，應予駁回。
三、公訴意旨另略以：被告於右揭時、地，竊取被害人所有之現金二十八萬八千元，
    除上開十八萬元外，尚竊取十萬八千元，因認被告涉有犯刑法第三百二十條第一
    項之竊盜罪嫌云云。按犯罪事實應依證據認定之，無證據不得推定其犯罪事實，
    刑事訴訟法第一百五十四條定有明文。又認定不利於被告之事實，須依積極證據
    ，苟積極證據不足為不利於被告事實之認定時，即應為有利於被告之認定，更不
    必有何有利之證據，有最高法院三十年上字第八一六號判例可資參照。公訴人認
    被告犯前揭竊盜罪嫌，無非以前開時、地竊盜事實，業據被告於警訊時坦承不諱
    ，並經證人陳美麗證述屬實，復與被害人指述之情節相符，並有被害報告一份附
    卷可稽為主要論據。被告於原審審理時則堅決否認有上揭竊盜犯行，辯稱：其遭
    警刑求，方於警訊時坦承竊取被害人所有之現金十八萬元等語。經查，被告除於
    右開時、地竊取被害人所有之現金十八萬元，已如前述外，雖被害人指稱被告尚
    竊取其所有之現金十萬八千元，然為被告所否認，又無積極證據足資證明被告確
    有被害人所指述之此部分竊盜犯行，既無積極證據足為不利於被告犯罪事實之認
    定時，揆諸前開判例，即應為有利於被告之認定，自難僅憑被害人之片面指述，
    遽令被告負此部分竊盜罪責，此部分本應為無罪判決之諭知，惟公訴人認此部分
    與被告前揭竊盜有罪部分，有單純一罪關係，爰不另為無罪判決之諭知，附此敘
    明。
四、被告經合法傳喚，無正當理由不到庭，爰不待其陳述，逕行判決。
據上論結，應依刑事訴訟法第三百六十八條、第三百七十一條，判決如主文。
本案經檢察官李傳來到庭執行職務。
中    華    民    國      八十九      年      九      月      十四      日
                                  臺灣高等法院臺南分院刑事第二庭
                                      審判長法官  游    明    仁
                                            法官  林    永    茂
                                            法官  陳    清    溪
右正本證明與原本無異。
不得上訴。
                                      法院書記官  嚴    巧    花
中    華    民    國      八十九      年      九      月      十六      日
附錄：本判決論罪科刑法條
刑法第三百二十條第一項
意圖為自己或第三人不法之所有，而竊取他人之動產者，為竊盜罪，處五年以下有期
徒刑、拘役或五百元以下罰金。


司法院資訊處製作；財團法人民間司法改革基金會備份。
